【裁判字號】    90,訴,337
【裁判日期】    900927
【裁判案由】    搶奪等
【裁判全文】
臺灣基隆地方法院刑事判決                            九十年度訴字第三三七號
    公  訴  人  臺灣基隆地方法院檢察署檢察官
    被      告  乙○○
右列被告因搶奪等案件，經檢察官提起公訴（九十年度偵字第一七八０號）及併案審
理（九十年度偵字第三五九五號、三六二六號），本院判決如左：
    主  文
乙○○連續損壞他人廂型車及自小客車之車窗玻璃，足以生損害於他人，累犯，處有
期徒刑肆月，如易科罰金，以參佰元折算壹日。
搶奪部分無罪。
    事  實
壹、有罪部分：
一、乙○○曾有搶奪罪、放火罪、違反麻醉藥品管理條例及多次竊盜罪前科，最近一
    次於民國（下同）八十八年四月六日，因竊盜罪，經本院判處有期徒刑十月確定
    定，經換發指揮書並送監執行徒刑，於八十九年十一月二十五日執行完畢。仍不
    知悔改，復基於概括毀損之犯意，於九十年四月二十九日十三時三十分許，在基
    隆市○○街一二九巷五十二號旁時，見丙○○所有車牌號碼ＣＷ—三０六０號廂
    型車停放該處，竟持撿拾之磚塊，敲破該車左後側車窗玻璃；又於九十年八月十
    日零時四十分及同日九時三十分，連續在基隆市○○區○○路九十六號旁，持石
    頭砸毀甲○○所有車牌號碼ＦＮ─一九三六號自小客車右後門車窗玻璃及前擋風
    玻璃，足以生損害於丙○○、甲○○。
二、案經丙○○訴請基隆市警察局第三分局報請台灣基隆地方法院檢察署檢察官偵查
    起訴及甲○○訴請基隆市警察局第三分局移送併案審理。
    理  由
一、訊據被告乙○○對於右揭毀損犯行，坦承不諱，核與告訴人丙○○、甲○○指訴
    情節相符，並經證人張陳麗貞於偵查中證述屬實（詳偵查卷第二十一頁），復有
    車損照片十二張附卷可證，本件事證明確，被告犯行洵堪認定。
二、核被告乙○○所為，係犯刑法第三百五十四條之毀損罪。又被告先後多次毀損行
    為，時間密接，構成要件復相同，顯係基於概括犯意為之，為連續犯，應論以一
    罪並加重其刑。查被告曾有搶奪罪、放火罪、違反麻醉藥品管理條例及多次竊盜
    罪前科，最近一次於八十八年四月六日，因竊盜罪，經本院判處有期徒刑十月確
    定定，經換發指揮書並送監執行徒刑，於八十九年十一月二十五日執行完畢，有
    臺灣基隆地方法院檢察署刑案資料查註紀錄表及台灣高等法院被告全國前案紀錄
    表在卷可參，其於有期徒刑執行完畢，再犯有期徒刑以上之本罪，為累犯，應依
    法遞加重其刑。爰審酌被告素行不良，遊手好閒，不務正業，及犯罪後尚未與告
    訴人達成和解等一切情狀，量處如主文所示之刑，並諭知易科罰金之折算標準，
    以示懲戒。
貳、無罪部分：
一、公訴意旨略以：被告乙○○意圖為自己不法之所有，於九十年四月二十八日晚上
    十時許，先在基隆市○○街二十八巷五十四號門外徘徊窺伺，見該處大門未關，
    紗門虛掩，且門口處鞋櫃上置放皮包一只，認有機可趁，乃基於搶奪之犯意，於
    同日十時四十分許，以在該處取得之白色衣服一件半遮眼部，侵入該處，趁屋內
    住戶不注意之際，搶奪己○○所有，置放於鞋櫃上之皮包一個得手後逃逸，因認
    被告有搶奪罪嫌。
二、按犯罪事實應依證據認定之，無證據不得推定其犯罪事實；又不能證明被告犯罪
    者，應諭知無罪之判決，刑事訴訟法第一百五十四條、第三百零一條第一項分別
    定有明文。所謂認定犯罪事實之證據，係指足以認定被告確有犯罪行為之積極證
    據而言，該項證據自須適合於被告犯罪事實之認定，始得採為斷罪資料；又告訴
    人之告訴，係以使被告受刑事訴追為目的，是其陳述是否與事實相符，仍應調查
    其他證據以資審認。又被害人之陳述如無瑕疵，且就其他方面調查又與事實相符
    ，固足採為科刑之基礎，倘其陳述尚有瑕疵，則在未究明前，遽採為論罪科刑之
    根據，即難認為適法（最高法院二十九年上字第三一○五號、八十三年台上字第
    九八九號判例意旨參照）。公訴人認被告乙○○涉有搶奪罪嫌，無非以被害人己○○、戊○○之指證為其論據。訊據被告堅決否認有搶奪之犯行，辯稱：被害人
    所述之被搶時間，伊在台北找朋友，並未至犯罪現場等語。經查：被害人己○○
    、戊○○固於警、偵訊時明確指認被告為搶奪皮包之人，然於本院初次審理時則
    改稱：搶皮包之人因有蒙住眼睛，鼻子、嘴巴有看到，只能說跟被告很像，但是
    我們不敢確定是他（詳本院九十年六月二十二日訊問筆錄）；被害人己○○於本
    院再次審理時更稱：越想越不像，以前即看過被告，平日穿著髒髒的，而行搶之
    人服裝很整齊，且較被告年輕，跑得很快，感覺像二十七、八歲之人，也比較瘦
    等語（詳本院九十年八月十六日訊問筆錄），其前後指訴不一，證言顯有瑕疵。
    而警員依據被害人之描述前往被告住處搜尋行搶之人所著藍色短袖上衣、灰色西
    褲，及被搶之物，均無所獲乙節，亦據證人丁○○證述屬實（詳本院九十年七月
    六日訊問筆錄），雖被告所穿之白色休閒鞋，與被害人指訴類似，惟被害人己○○、戊○○均稱：無法指認是否為同一雙（詳本院九十年六月二十二日訊問筆錄
    ），另被告提出之二張發票，時間分別為九十年四月二十八日中午十二時五十九
    分、同日下午七時二分，地點在台北市松山區便利商店，業據本院當庭勘驗屬實
    （詳本十年七月六日訊問筆錄），非在本件犯罪時間晚間十時前後，  難做為被
    告不在場之有利證據，惟因前述被害人之指訴有瑕疵，此外復無其他被告犯罪之
    證據，揆諸前開判例要旨說明，自應為無罪之諭知。
參、公訴人移送併辦之九十年度偵字第三五九五號、三六二六號被告乙○○竊盜犯行
    部分，認與本件有連續犯之裁判上一罪關係，惟查，本件被告判決有罪之毀損案
    與公訴人所移送之竊盜罪，無連續犯關係，應退回檢察官另行偵結。
據上論斷，應依刑事訴訟法第二百九十九條第一項前段、第三百零一條，刑法第五十
六條、第三百五十四條、第四十七條、第四十一條第一項，罰金罰鍰提高標準條例第
一條前段、第二條，判決如主文。
本案經檢察官黃士元到庭執行職務。
中      華      民      國      九十      年      九      月  二十七    日
                                臺灣基隆地方法院刑事第二庭
                                      法  官    齊      潔
右正本證明與原本無異。
對於本件判決如有不服，應於收受送達後十日內，向本院提出上訴書狀，上訴於臺灣
高等法院，並按他造當事人之人數附具繕本。
                                      書記官    林  苑  珍
中      華      民      國      九十      年      十      月    三      日
附錄論罪法條
刑法第三百五十四條：
毀棄、損壞前二條以外之他人之物，或致令不堪用，足以生損害於公眾或他人者，處
二年以下有期徒刑、拘役或五百元以下罰金。


司法院資訊處製作；財團法人民間司法改革基金會備份。
